# 合并抵消

提问人：wubo_1972@sina 时间：2019-06-13 15:50:50
请教：上市公司执行企业会计准则案例解析（ 2019 ） 案例 12-10 合并抵消调整 相关案例 “A 公司将持有子公司 B 的股权转让给 A 的控股股东，A 将内部未实现的利润转让投资收益”。对于 A 控股股东合并报表来说：A与 B内部交易仍然是未实现的内部交易，在 A控股股东合并报表层面调整未实现的内部交易吗？

回答人：chenyiwei
该笔交易对 A 单独大股东而言仍是合并报表范围内的内部交易，所以在大股东的合并报表层面是作为内部交易未实现损益继续予以抵销的。
但是，个人不赞同该案例中将原先的逆流交易未实现损益在处置子公司的年度认定为已经实现，从而在合并报表层面调整固定资产账面价值的做法。